---
title: "Sesión 00"
date: "2022-10-03"
---

## Bievenida al curso

¡Bienvenidos al Curso **Introducción a REDCap para Investigación Clínica**!


## Objetivos

En esta sesión se buscará:

- Presentación de curso y recursos informáticos.

- Verificación de acceso al REDCap de IETSI: [Enlace aquí](https://redcap-ietsi.essalud.gob.pe/redcap/)

- Recursos informáticos del curso y recursos de aprendizaje en línea.

## Acceso al REDCap del IETSI

- Asegúrese de tener la un usuario activo en REDCap de IETSI. 

- Si Ud. proporcionó un correo en `hotmail`, `outlook` o cualquier otro cliente de correo diferente a `gmail`, `yahoo` o `essalud`, entonces revise su `bandeja principal` o `spam`. 

    - Le debe haber llegado un correo electrónico para configurar su clave de acceso.
    - Ingrese al enlace y configure esta clave.

- Si Ud. proporcionó un correo en `gmail`, `yahoo` o `essalud`, entonces probablemente no haya llegado ningún correo de creación de contraseña.

    - De todos modos, verifique esto en su `bandeja principal` o `spam`. 
    - Si no llegó correo alguno, proporcionenos un correo electrónico en `hotmail`, `outlook` u otro cliente diferente a `gmail`, `yahoo` o `essalud` en este enlace: [Aquí]().
    
        + Si no cuenta con un correo en estos otros clientes, por favor, cree una cuenta gratutita en este enlace: [Crear correo outlook](https://signup.live.com/signup?lcid=1033&wa=wsignin1.0&rpsnv=13&ct=1677718140&rver=7.0.6737.0&wp=MBI_SSL&wreply=https%3a%2f%2foutlook.live.com%2fowa%2f%3fnlp%3d1%26signup%3d1%26RpsCsrfState%3d38d39550-28dd-a690-05b9-6b914d653fcb&id=292841&CBCXT=out&lw=1&fl=dob%2cflname%2cwld&cobrandid=90015&lic=1&uaid=30f40c5cd0f44d21b809a6d1acf398cb) 

## Materiales

::: {.panel-tabset}

### Clase grabada



### Slides

```{r slides-videos, echo=FALSE, include=FALSE}
source(here::here("R", "slide-things.R"))
```

```{r show-slide-tabs1, echo=FALSE, results="asis"}
# slide_buttons("/slides/sesion01/sesion00_chalkboard-speaker")
```

```{=html}
<iframe width="780" height="500" src="../slides/sesion01/sesion00_chalkboard-speaker.html" title="Sesión 0 - Bienvenida al Curso"></iframe>
```


### Talleres

- No hay talleres en esta sesión.

:::


