---
title: "Sesión 04"
date: "2023-03-03"
---

## Objetivos

En esta sesión se buscará abordar los siguientes temas: 

- Accciones de copiar, mover y eliminar campo 
- Vista previa de formulario y visor de registros
- Etiqueta de acción 
- Campos de texto descriptivo
- Editor de enriquecimiento de texto
- Incrustación de campos 
- Lógica de ramificación
- Variables inteligentes
- Campos calculados 
- Ingreso de datos
- Privacidad de Datos en REDCap: Campos Identificadores
- Libro de Códigos y Estructura de Base de Datos en REDCap

## Materiales

::: {.panel-tabset}

### Clase grabada

<div style="padding:56.25% 0 0 0;position:relative;"><iframe src="https://player.vimeo.com/video/808530908?h=7a08bd7983&amp;badge=0&amp;autopause=0&amp;player_id=0&amp;app_id=58479" frameborder="0" allow="autoplay; fullscreen; picture-in-picture" allowfullscreen style="position:absolute;top:0;left:0;width:100%;height:100%;" title="Sesi&amp;oacute;n 4 - Creaci&amp;oacute;n y configuraci&amp;oacute;n de formularios electr&amp;oacute;nicos en REDCap - Parte 3"></iframe></div><script src="https://player.vimeo.com/api/player.js"></script>

### Slides

```{r slides-videos, echo=FALSE, include=FALSE}
source(here::here("R", "slide-things-pdf.R"))
```

```{r show-slide-tabs1, echo=FALSE, results="asis"}
slide_buttons_pdf("/slides/sesion04")
```

```{=html}
<iframe width="780" height="500" src="../slides/sesion04.pdf" title="Sesión 04 - Creación de formularios electrónicos en REDCap - Parte 3"></iframe>
```

:::

